---
title: "Parcial #2, Juan Aguirre"
author: "Juan Camilo Aguirre Gonzalez"
date: "10-07-2023"
toc: true
format:
  html:
    html-math-method: katex
    code-tools: true
    self-contained: true
execute:
  warning: false
---

# Desarrollo del parcial 2 en R

A continuacion, se va a mostrar el desarrollo del parcial 2, el cual incluira pruebas de hipotesis y de intervalos de confianza para las respectivas variables de estudio (media, proporcion y varianza)

# Media

## Estimacion por prueba de Hipotesis: Media

Tomaremos la siguiente afirmacion como la hipotesis planteada:

*El ingreso anual de los empleados es mayor de 45.*

Con esto en cuenta, tenemos las siguientes hipotesis:

-   H0: El ingreso anual de los empleados es igual o menor a 45

-   H1: El ingreso anual de los empleados es mayor de 45.

```{r}
#Antes de empezar, Importar datos

library(openxlsx)

#Usando una ubicacion, leemos los datos
datos <- read.xlsx("C:\\Users\\LENOVO V14-G2\\Documents\\Statistica Inferencial\\parcial2\\data_uni-Bi.xlsx")
```

Como queremos saber si es mayor, usaremos el siguiente comando y los siguientes parametros:

```{r}
#t.test(datos$Ingr_Anu_USD, alternative = "greater", mu=45 )
```

-   En este caso estamos utilizando la base de datos "Datos", por ello va en el primer parametro (de donde salen los datos). Dentro de este usaremos la variable del ingreso anual (\$Ingr_Anu_USD)

-   Tomamos la opcion donde queremos hallarlo para la hipotesis alternativa, en la cual nos dice que es "mayor", asi que utilizamos "greater"

-   Finalmente, en este caso nuestro valor hipotetico es 45, asi que le asignamos a mu (media hipotetica).

Nos otorga el siguiente resultado:

```{r}
t.test(datos$Ingr_Anu_USD, alternative = "greater", mu=45 )
```

Veamos los resultados de la prueba:

-   mean of x: Nos da la media para x, el cual seria 48.25.
-   t (Estadistico de la prueba): 1.9145, df (grados de libertad {n-1}: 49, p-value (valor p): 0.0307).

Usando un intervalo de confianza de 95%, se llega a la siguiente conclusion: alternative hypothesis: true mean is greater than 45.

Lo que significa que, en pocas palabras que la media es mayor al valor que colocamos (45).

Si comparamos el p_value (0.0307) con el valor de alpha (0.05), y teniendo en cuenta el resto de los resultados de la prueba, se puede llegar a:

**Conclusion:**

*Existen suficientes resultados estadisticos significativos para afirmar que el ingreso de los empleados esta por encima o es mayor de 45 con un nivel de confianza de 95%.*

## Estimacion por intervalos de confianza: Media

En este caso estaremos calculando el puntaje de la aprobacion del gobierno en un intervalo del 90%

Para el caso de 90%, el valor z que le corresponde es aquel que deje 95% a la izquierda:

```{r}
qnorm(0.95)
```

Para poder encontrar los intervalos, necesitaremos lo siguiente:

```{r}
#Intervalo inferior
#media muestral - error_muestral * qnorm(valor correspondiente)

#Intervalo superior
#media muestral + error_muestral * qnorm(valor correspondiente)
```

En este caso, el error muestral puede definirse como

```{r}
#error_muestral <- sd(datos)/sqrt(n)

error_muestral <- sd(datos$Punt_aprob)/sqrt(50)
```

Entonces, solo reemplazamos la media muestral y obtendriamos los intervalos:

```{r}
intervalo_inf <- mean(datos$Punt_aprob) - error_muestral * qnorm(0.95)
intervalo_sup <- mean(datos$Punt_aprob) + error_muestral * qnorm(0.95)
```

```{r}
intervalo_inf
intervalo_sup

```

(Solamente para confirmar, calculamos la media de los datos)

```{r}
mean(datos$Punt_aprob)
```

**Conclusion:**

*Entonces podemos decir que el promedio del puntaje de los encuestados sobre el gobierno nacional esta entre 51.90 y 58.69 con una confianza del 90%.*

# Proporcion

## Estimacion por prueba de Hipotesis: Proporcion

Tomaremos la siguiente afirmacion como la hipotesis planteada:

*Las mujeres constituyen mas del 60% de todos los encuestados.*

De esto, tomaremos la proporcion de mujeres sobre todas las personas encuestadas.

Con esto en cuenta, tenemos las siguientes hipotesis:

-   H0: La proporcion de las mujeres es igual o menor a 60%
-   H1: La proporcion de las mujeres es mayor de 60%.

Para poder hallar la proporcion, solo debemos contar la cantidad de mujeres en la categoria **datos\$Genero.**

```{r}
datag <- c(datos$Género)

prop_m <- table(datag)["Mujer"]

prop_m
```

En este caso, la proporcion es de 26/50.

```{r}
prop_mujeres <- 26/50
prop_mujeres
```

Con esto en cuenta, podemos hallar el estadistico para la prueba, que se constituye de la siguiente formula

```{r}
z <- (26/50 - 0.60) / sqrt(0.60 * (1 - 0.60) / 50)
z
```

#Ahora, para hallar el valor-p, usamos la condicion de la hipotesis alternativa.

```{r}
p_value <- 1 - pnorm(z, lower.tail=FALSE)  
p_value
```

Como usamos un intervalo de confianza de 95%, el alpha es 0.05%.

**Conclusion:**

*Como el p-valor es mayor que el Alpha, no hay evidencias suficientes para rechazar la hipotesis nula con un nivel de confianza de 95%, es decir, no podemos rechazar que la proporcion de mujeres encuestadas es igual o menor al 60% usando un nivel del confianza del 95%.*

## Estimacion por intervalos de confianza: Proporcion

Vamos a calcular la proporcion de personas que NO participaron en las elecciones mas recientes con intervalo de confianza del 99%.

Con esto en cuenta, tendremos que calcular la proporcion de la gente que respondio NO y el total de votantes.

```{r}
propdatos <- c(datos$Parti_elecc)

prop_no <- table(propdatos)["No"]

prop_no
```

En ese caso, la proporcion seria 9/50.

```{r}
prop <- 9/50
prop
```

Junto a esto, tenemos que calcular el error muestral de la proporcion, que se consigue reemplazando la siguiente formula:

```{r}
#error_muestral <- sqrt(prop*(1-prop)/n)
```

-   n siendo el numero de elementos.

-   prop siendo la proporcion.

```{r}
error_muestral <- sqrt(prop*(1-prop)/50)
error_muestral
```

Con esto, podemos conseguir nuestros intervalos inferiores y superiores:

```{r}
#Intervalo inferior:

#proporción muestral - error_muestral * qnorm(valor correspondiente)
```

```{r}
#Intervalo superior:

#proporción muestral + error_muestral * qnorm(valor correspondiente)
```

En este caso, como vamos a calcular teniendo en cuenta un intervalo del 99%, se tomaria el 0.995

```{r}
 propinf<- prop - error_muestral * qnorm(0.995)
 propinf
```

```{r}
propsup <- prop + error_muestral * qnorm(0.995)
propsup
```

**Conclusion:**

*La proporcion de la gente que NO participo en las ultimas elecciones esta entre 0.04 y 0.31, es decir 4% y 31%, con una confianza del 99%.*

# Varianza

## Estimacion por prueba de Hipotesis: Varianza

Tomaremos la siguiente afirmacion como la hipotesis planteada:

*La edad de las personas encuestadas tiene una varianza menor que 80.*

Con esto en cuenta, tenemos las siguientes hipotesis:

-   H0: La varianza de las edades encuestadas es mayor o igual a 80.
-   H1: La varianza de las edades encuestadas es menor que 80.

Usaremos el siguiente comando y los siguientes parametros:

```{r}
stests::var.test(datos$Edad, alternative='less',
                 null.value=80, conf.level=0.95)
```

-   datos\$Edad corresponde a el set de datos que vamos a manejar, en este caso siendo las edades.

-   Alternative = "less", como vamos a trabajar con una hipotesis que busca menor, se usa less.

-   null.value es donde colocaremos el valor que tenemos en la hipotesis.

-   Finalmente, el nivel de confianza es el margen de error que vamos a manejar, en este caso de 95%, o 0.95.

Veamos el resultado:

```{r}
stests::var.test(datos$Edad, alternative='less',
                 null.value=80, conf.level=0.95)
```

Nota: se utilizo un comando para importar una libreria que permite usar pruebas de varianza, usando el siguiente link: https://fhernanb.github.io/Manual-de-R/ph.html

Observando el resultado, podemos ver lo siguiente:

-   Grados de libertad (n-1: 49)

-   p-valor (0.09972)

-   Varianza de los datos (estimada en 60.0902)

-   Nivel de confianza: 95%, y en este caso, Alpha: 0.05.

**Conclusion:**

*Con esto en mente, aunque la varianza de los datos es de 60.09, no hay evidencias suficientes para rechazar la hipotesis nula, donde las varianzas de las edades encuestadas es mayor o igual a 80 con un nivel de confianza del 95%*

## Estimacion por intervalos de confianza: Varianza

En este caso estaremos calculando el puntaje de la calificacion de liderazgo en un intervalo del 95%

Para poder encontrar los intervalos de confianza, en este caso del 95%, se calculan en ambos lados de la distribucion: para este caso serian 0.975 y 0.025

Junto a esto, son los grados de libertad de los datos.

```{r}
#Valores extremos
qchisq(0.975,49)
```

```{r}
#Valores extremos
qchisq(0.025,49)
```

Con esto en mente, podemos hallar los limites del intervalo:

```{r}
#Intervalo inferior:
inf <- ((50-1)*var(datos$Califi_lid))/qchisq(0.975,49)
inf
```

```{r}
#Intervalo inferior:
sup <- ((50-1)*var(datos$Califi_lid))/qchisq(0.025,49)
sup
```

Esto nos proporciona un rango de los datos segun el nivel de confianza.

**Conclusion:**

*Con esto, la varianza de la puntuacion de liderazgo esta entre 1.33 y 2.97 con un nivel de confianza del 95%*

\-\-\-\-\-\-\-\-\-\-\-\-\-\-\-\-\-\-\-\-\-\-\-\-\-\-\-\-\-\-\-\-\-\-\-\-\-\-\-\-\-\-\-\-\-\-\-\-\-\-\-\-\-\-\-\-\-\-\-\-\-\-\-\-\-\-\-\-\-\-\-\-\-\-\-\-\-\-\-\-\-\-\-\-\-\-\-\-\-\-\-\-\-\-\-\-\-\-\-\-\-\-\-\-\-\-\-\-\-\-\-\-\-\-\--

**Creditos:**

-   https://fhernanb.github.io/Manual-de-R/ph.html

-   Documento de ***Análisis Univariado Exploratorio***, MSc. Keyla Vanessa Alba.

-   Documento de ***Análisis Univariado Confirmatorio***, MSc. Keyla Vanessa Alba.
